臺灣桃園地方法院刑事判決　　　　　　　　　　　　　九十一年度易字第九三二號
　　公　訴　人　臺灣桃園地方法院檢察署檢察官
　　被　　　告　甲○○
右列被告因違反著作權法案件，經檢察官提起公訴（九十一年度偵字第六六三三號）
及移送併辦（九十一年度偵字第八三八八號），本院判決如左：
        主  文
甲○○共同連續以明知為侵害著作權之物，意圖營利而交付，侵害他人之著作權，處
有期徒刑肆月，如易科罰金，以佰元折算壹日。緩刑參年。
扣案如附表編號一至十九所示之擅自重製電影光碟片玖拾貳片均沒收。
        事  實
一、甲○○十九歲（民國七十一年十二月十五日出生），在桃園縣中壢市○○路碳烤
    店工作。民國九十一年三月二十四日晚上甲○○與友人逛桃園縣中壢市中壢夜市
    遇見在該夜市擺攤販賣電影影音光碟片之姓名、住居所均不詳之綽號「阿文」之
    年約二、三十歲成年男子，明知「阿文」攤位陳列之「怪獸電力公司」等電影光
    碟片均係未經附表所示之著作權人美商迪士尼企業股份有限公司（DISNEY ENTER
    -PRISES,  INC.）、美商時代華納娛樂公司 （TIME  WARNER    ENTERTAINMENT
    COMPANY   INC.）、美商二十世紀福斯影片股份有限公司（TWENTIETH  CENTURY
    FOX  FILM      CORPORATION）、美商環球影片股份有限公司（UNIVERSAL CITY
    STUDIOS STUDIOS, INC.）美商哥倫比亞影片股份有限公司（COLUMBIA PICTURES
    INC. ）、美商米高梅影片股份有限公司（METRO GOLDWYN-MAYER PICTURES.INC.
    ）、美商新線製作股份有限公司（NEW LINE PRODUCTIONS, INC）.）及美商派拉
    蒙影片股份有限公司（PARA- MOUNT PICTURES COOPERATION）等公司授權或同意
    而擅自重製，侵害上開公司電影及錄影著作之著作權之盜版電影光碟片，猶以每
    日營業收入抽一成之代價，受「阿文」之邀約受僱於「阿文」，而與「阿文」基
    於意圖營利之犯意聯絡，且基於概括之犯意，於九十一年三月二十七日傍晚起至
    當日深夜止，在桃園縣大溪鎮仁和國中旁夜市「阿文」所擺設之攤位，以每片新
    台幣（下同）一百元之價格，將攤位上陳列之擅自重製之「怪獸電力公司」等影
    音光碟片，連續販賣交付予不特定之顧客，復又於九十一年三月三十日下午四時
    許起，又在桃園縣中壢市中原夜市「阿文」所擺設之攤位，以每片一百元之價格
    ，將攤位上陳列之擅自重製之「怪獸電力公司」等影音光碟片，連續販賣交付予
    不特定之顧客，當日晚上九時三十分許甲○○在中原夜市攤位上販賣前揭擅自重
    製之盜版電影影音光碟片予顧客時當場為據報至現場取締之內政部警政署保安警
    察隊第二總隊第一大隊第一中隊之警員查獲，並扣得附表所示之盜版電影光碟片
    九十二片。
二、案經附表編號一至十九之美商迪士尼企業股份有限公司等八家公司告訴及內政部
    警政署保安警察隊第二總隊第一大隊第中隊報請台灣桃園地方法院檢察署檢察官
    偵查起訴及附表編號一至十九之美商迪士尼企業股份有限公司等八家公司告訴由
    台灣桃園地方法院檢察署檢察官偵查併案。
        理  由
一、訊據被告甲○○承認於右述時、地為警查獲在中原夜市販賣查扣附表所示之電影
    影音光碟片之情不諱，惟辯稱「：查扣的片子是阿文的，被查獲的壹個月前阿文
    就請我幫他在大溪看攤子賣ＶＣＤ，當時我有事推掉，被查獲當天下午四點多我
    才去中原大學附近幫他看攤子賣ＶＣＤ，是警察前來查緝時詢問我知否是盜版Ｖ
    ＣＤ，我說我不知道，工資是一個晚上三至五百元：」等語，經查右揭事實已據
    被告甲○○於九十一年三月三十一日警訊、偵查中供甚承不諱，且據附表編號一
    至十九所示之著作權人美商迪士尼企業股份有限公司等公司之告訴代理人張家禮
    指述甚詳，並有附表編號一至十九之美商迪士尼企業股份有限公司等八家公司之
    刑事委任狀及授權暨印鑑簽字證書文件八份、著作權證明書十九件（皆影本）附
    卷可稽，與附表所示之「怪獸電力公司」等之電影光碟片九十二片扣案為證，而
    扣案之附表編號一至十九之「怪獸電力公司」等九十二片電影光碟片，係侵害附
    表編號一至十九所示之美商迪士尼企業股份有限公司等公司著作權之擅自重製電
    影類視聽著作，亦據證人乙○○於警訊時陳述明確，並製有財團法人電影及錄影
    著作保護基金會之鑑識報告一紙在卷可稽，而被告係民國七十一年十二月十五日
    出生，已十九歲，非稚齡幼童，國中畢業，已具有相當之社會經驗，且近來政府
    及民間團體在媒體廣為宣導拒買盜版電影及音樂錄音卡帶及光碟片，以保護著作
    權人合法權益，而扣案之附表所示九十二片電影影音光碟片經本院審理時當庭勘
    驗，扣案之電影影音光碟之外殼封套包裝均無發行公司、新聞局號，被告實無從
    諉為不知上開販賣之電影影音光碟片來源可疑，況被告以每片一百元之低價出售
    ，於九十一年三月三十一日警訊、偵查中均坦認「：（你是否知道今警察所查扣
    之光碟片均為盜版品？）知道：」、「：（知否上述ＶＣＤ盜版？）知盜版的：
    」，嗣於九十一年四月三十日偵查辯稱「：我當時不知是盜版：檢察官告訴我是
    盜版，我才知道：」，而於九十一年六月十七日本院審理時則稱「：是警察前來
    查緝時詢問我知否是盜版ＶＣＤ，我說我不知道：」等語，是其所稱不知係重製
    之盜版電影光碟片係卸責之詞，不足採信，又被告於警訊、偵查中均供稱「：直
    到二十七日『阿文』透過我朋友要我幫他到大溪鎮仁和國中旁夜市販賣盜版光碟
    之後我就到碳烤店工作：」、「：九十一年三月二十七日在大溪『仁和』國中旁
    夜市賣一次，另一次是昨天（九十一年三月三十日）查獲之處：」、「：我做了
    二次：（九十一年）三月三十日被抓當天，之前二十幾日也在大溪流動夜市幫阿
    文擺攤：：」等語，可知被告於本院審理時所稱「：被查獲的壹個月前阿文就請
    我幫他在大溪看攤子賣ＶＣＤ，當時我有事推掉，被查獲當天下午四點多我才去
    中原大學附近幫他看攤子賣ＶＣＤ：」，亦係避重就輕之詞，不足採信，被告於
    九十一年三月二十七日晚上亦有在大溪鎮仁和國中旁夜市看顧攤位販賣盜版電影
    影音光碟，本件事證明確，被告犯行明確，應依法論科。
二、核被告所為，係違反著作權法第八十七條第二款明知為侵害著作權之物，意圖營
    利而交付之規定，應依同法第九十三條第三款論處。被告與「阿文」之成年男子
    就前開意圖營利而販賣交付侵害他人著作權之盜版電影光碟片之犯行，有犯意聯
    絡，為共同正犯，被告先後多次犯行，時間緊接，犯罪構成要件相同，顯係基於
    概括犯意反覆而為，皆應依刑法第五十六條連續犯規定論以一罪，並加重其刑。
    爰審酌被告年僅十九歲、犯罪動機、目的、手段、智識程度不高、查扣之重製電
    影光碟片數量、所生危害及犯後態度等一切情狀，量處如主文所示之刑，並諭知
    易科罰金之折算標準。末查被告前未曾受有期徒刑以上刑之宣告，有臺灣桃園地
    方法院檢察署刑案資料查註紀錄表、臺灣高等法院被告全國前案記錄表及臺灣高
    等法院檢察署刑案紀錄簡覆表在卷可稽，被告年僅十九歲，因此次一時失慮，偶
    罹刑典，經此偵審教訓，應知警惕而無再犯之虞，且被告現有正當工作，本院因
  認暫不執行其刑為當，爰併宣告緩刑三年，用啟自新。扣案之如附表編號一至十
    九所示之重製電影光碟片九十二片係與被告共犯本案之「阿文」所有，已據被告
    供明在卷，且係供犯罪所用之物，應依刑法第三十八條第一項第二款規定，皆應
    宣告沒收之。
據上論斷，應依刑事訴訟法第二百九十九條第一項前段，著作權法第九十三條第三款
、第八十七條第二款，刑法第二十八條、第五十六條、第四十一條第一項前段、第七
十四條第一款、第三十八條第一項第二款，罰金罰鍰提高標準條例第二條，判決如主
文。
本案經檢察官胡樹德到庭執行職務
中      華      民      國    九十一    年      七      月      一      日
                                臺灣桃園地方法院刑事第五庭
                                    法  官    林  婷  立
右正本證明與原本無異。
如不服本判決，應於判決送達後十日內向本院提出上訴狀( 應附繕本 )，上訴於
臺灣高等法院。
                                    書記官    黃  子  祝
中        華        民        國   九十一   年   七   月    二十八    日
附論罪科刑依據之法條：
著作權法第九十三條第三款：
有左列情形之一者，處二年以下有期徒刑，得併科新臺幣十萬元以下罰金：
三、以第八十七條各款方法之一侵害他人之著作權者。
著作權法第八十七條第二款：
有左列情形之一者，除本法另有規定外，視為侵害著作權或製版權：
二  明知為侵害著作權或製版權之物而散布或意圖散布而陳列或持有或意圖營利而
   交付者。
附表
編號    著作物名稱        著作權人            數量        備註
一、    怪獸電力公司      美商迪士尼企業股    六片        有提出告訴
        MONSTERS,INC.     份有限司
二、    忘了我是誰        美商時代華納娛樂    六片        有提出告訴
        THE MAJESTIC      公司
三、    勿忘我            同右                二片         有提出告訴
        HEARTS IN ATLANTIS
四、    間接傷害          同右                四片        有提出告訴
        COLLATERAL DAMAGE
五、    時光機器          同右                四片         有提出告訴
        TIME MACHINE
六、    瞞天過海          同右                十片        有提出告訴
        OCEANS ELEVEN
七、    哈利波特          同右                四片        有提出告訴
        HARRY POTTER
        AND THE SORCERSR,S
八、    冰原歷險記       美商二十世紀福斯     四片        有提出告訴
        ICE AGE          影片股份有限公司
九、    開膛手           同右                 四片        有提出告訴
        FROM HELL
十、    情人眼裏出西施   同右                 六片        有提出告訴
        SHALLOW
十一、  Ｅ．Ｔ．外星人   美商環球影片股份     四片        有提出告訴
        E.T RESTORATION  有限公司
十二、  狙擊殺手         同右                 六片        有提出告訴
        D-TOX
十三、  鬼胎記           同右                 四片        有提出告訴
        DRAGONFLY
十四、  美麗境界         同右                 八片        有提出告訴
        A BEAUTIFUL MIND
十五、  蜘蛛人           美商哥倫比亞影片     二片        有提出告訴
        SPIDER-MAN       股份有限公司
十六、  迫在眉梢         美商新線製作股份     二片        有提出告訴
        JOHN Q           有限公司
十七、  哈特戰爭         美商米高梅影片股     六片        有提出告訴
       HEARTS WAR       份有限公司
十八、  終極土匪         同右                 六片        有提出告訴
        BANDITS
十九、  勇士們           美商派拉蒙影片股     四片       有提出告訴
        WE WERE SOLDIERS 份有限公司
        計九十二片
